# 合并范围

提问人：jiuzhou010 时间：2021-02-25 09:33:04
陈版，有个问题想请教一下，如果个人股东甲成立了一家公司A持有70%股权，之后A又设立了B公司，A持有B公司9%的股权，甲持有B公司9%的股权，甲的财务总监乙，持有B公司60%的股权，那B公司是否能纳入A公司合并范围？

回答人：chenyiwei
一般理解不可以。A持有B的权益比例太低，即使各方通过一致行动协议授权A行使对B的管理权，A也只是代理人，无法控制B。

提问人：D6题 时间：2021-07-07 12:33:05
求助陈大师
公司系国有企业破产改制成立，原国有企业生产职能的部分破产改制设立A公司，家属院相关社会服务职能的部分由A公司和政府签订代管协议进行代管。A公司为履行代管职能，设立B公司，A公司持股70%，A公司个人股东持股30%。B公司仅承担家属楼、托儿所等社会服务职能，无实际经营业务。请问编制合并报表时A公司是否应合并B公司，如果不想将其纳入合并范围，是否有相应的政策支撑。

回答人：chenyiwei
这种情况下，A的办社会职能实际并未剥离，这些家属楼、托儿所等是A向其员工提供的福利，B实质上是A的内设职工福利部门。因此，B应继续纳入A的合并报表范围，以完整体现A的人工成本支出。